Inventaris van de archieven van de Koninklijke Paketvaart Maatschappij (KPM) en van de Koninklijke Java-China Paketvaart Lijnen (KJCPL), 1892-1972 (1973): Dossiers volgens classificatiecode
Nationaal Archief, Den Haag
- Koninklijke Java-China Paketvaart Lijnen
  - Monthly Report for the board of directors + Bedrijfsoverzichten, 2000
    - Raad van bestuur 1951 - 1953
  - Beschrijving Machine-Installatie div. Straatschepen, 2001
    - Arbeidsvoorwaarden 1954
  - Statistieken, 2002
    - Vervoer per R.I.L. en Concurrentie lading/passagiers 1957.
    - Scheepvaart Mij. "Volharding"
    - Willemstad Curacao. L.P.G. vervoer
  - Ten Pas Pensioenfonds 1959-1963, 2003
  - Ten Pas Pensioenfonds 1963-1965, 2004
    - Pensioenfonds 1967 K.J.C.P.L.
    - K.P.M. N.T.P.M.
  - Pensioenen K.J.C.P.L., 2005
  - Verlopen Kaarten, 2006
  - Stamkaarten 1965, 2007
  - Stamkaarten 1965, 2008
  - Stamkaarten 1965, 2009
  - Stamkaarten 1965, 2010
  - Pensioenstaten 1956-1957, 2011
  - Pensioenstaten 1958-1959, 2012
  - Pensioenstaten 1960-1961, 2013
  - Pensioenstaten 1961-1962, 2014
  - Pensioenstaten 1963, 2015
  - Motordagboek M.S. Ruys, 24-6-1962 - 22-5-1962; 2016
- Aanvulling 1990
  - KONINKLIJKE PAKETVAART MAATSCHAPPIJ, A.
    - 131.11, 131.111; 141.31; 142.11; 143.91; 2017
    - 1943.92: jhr. van Weede, Amsterdamsche Beleggingsmij., 2018
    - 1943.92: jhr. van Weede, Amsterdamsche Beleggingsmij., 2019
    - 1943.92: jhr. van Weede, Assurantiemij. Brandaris., 2020
    - 1943.92: jhr. van Weede, Assurantiemij. Brandaris., 1943.92: jhr. van Weede, Centrum voor Materiaalonderzoek.; 2021
    - 1943.92: jhr. van Weede, Commissie Indonesië., 1943.92: jhr. van Weede, Centrale Kamer voor Handelsonderzoek, afd. Indonesië.; 1943.92: jhr. van Weede, Lobry de Bruin.; 1943.92: jhr. van Weede, Vaderlands Fonds ter aanmoediging van 's Lands Zeedienst.; 1943.92: jhr. I.H.A. Backer, Nederlandsch-Indische Steenkolen Handelmaatschappij.; 2022
    - 1943.92: jhr. I.H.A. Backer, K.J.C.P.L., 1943.92: jhr. I.H.A. Backer, Instituut voor Scheepvaart.; 19; 2023
    - 191, 191+923.1 Erts-bulkvervoer.; 2024
    - 191+923.1 Trampvaart., 192 Delta Steamschip Company ltd.; 2025
    - 192 Delta Steamschip Company ltd., 192 Hollandse Vrachtvaart Maatschappij; 2026
    - 192 Hollandse Vrachtvaart Maatschappij, 192 K.P.M. (Far East) ltd.; 2027
    - 192 K.P.M. (Far East) ltd., 192 N.T.P.M.; 2028
    - 2, 2029
    - 29, 2030
    - 311, 412 1: algemeen, Baud-Camphuis, Minjak II, Musi II.; 2031
    - 412 1: Reiniersz van Riebeeck, Sabang, Sambas, Inschrijving Bulkcarrier., 2032
    - 418, 431 Boten A-B.; 2033
    - 431 Boten B; Boten S-T., 2034
    - 44, 473 (zie ook 2109); 2035
    - 473 Indonesië: Ka-schepen, Wai-schepen., 2036
    - 473 Indonesië, 523.2; 526.5; 526.6; 2037
    - 6 Gevolgen Nieuw-Guineakwestie, 6.1:622.2; 2038
    - 6.1:622.2, 62; 621.2:622.1; 2039
    - 621.31:622.1, 621.32; 621.34:622.1; 2040
    - 621.34:622.1, 631; 631.11:622.1; 631.221; 631.29; 2041
    - 631.29:143, 631.31; 631.32; 633.11; 633.2; 633.2:143; 641; 2042
    - 64.11, 2110
    - 641.11, 641.11:143; 641.12; 641.2(62); 2043
    - 641.22, 641.22:14; 641.22:143; 66; 2044
    - 661, 662; 663.3; 2045
    - 711.5, 711.512.1; 711.3; 711.31; 2046
    - 714, 715; 722/723 Mogadiscio, Mombasa, New York, Nieuw Guinea; 2047
    - 722/723 Penang, Pnom Penh, 723.9; 731.42; 731.6; 8; 815; 815/825.2 Indonesië; 2048
    - 815/825.2 Indonesië: Keerkring-schepen, 815/825.2 Indonesië: Wai-schepen; 2049
    - 815/825.2 Indonesië: Wai-schepen, 815.913.9 Reizen Ruys; 818; 821; 821.11; 821.5 Indonesië; 2050
    - 821.5 Indonesië, 821.9 K.J.C.P.L.; 2051
    - 822.1, 822.111; 822.14; 822.441/823.441 Deli Swator; 822.441/823.441 O.J.A.L.; 2052
    - 822.441/823.441 O.J.A.L., 2053
    - 823.1, 823.11 A.V.T.; 2054
    - 823.12 Europa-Indië, 823.12 Indië-Oost-Amerika-Europa; 2055
    - 823.12 Indië-Oost-Amerika-Europa, 2056
    - 823.414.2, 823.414.2 (0); 823.414.2 (10); 823.414.211; 823.414.22; 2057
    - 823.414.3, 823.414.3.5; 823.441; 88 VNS; 2058
    - 825.1/825.2 K.J.C.P.L., 87; 881 NSU; 2069
    - 881.1 N.S.U., 881.3 Heap Eng Moh/Soon Be; 2059
    - 881.3 Heap Eng Moh/Soon Be, 2060
    - 881.3 Heap Eng Moh/Soon Be, 2061
    - 881.3 Heap Eng Moh/Soon Be, 881.3 administratiekantoor voor aandelen K.J.C.P.L.; 881.3 Extefa/Hoogovens IJmuiden.; 2062
    - 881.3 Holland Oost-Azië Lijn, 2063
    - 881.3 K.J.C.P.L., 881.3 Internaat "De Ruyterschool"; 881.3 K.L.M.; 881.3 Nederlandse Maatschappij voor Nieuw Guinea.; 2064
    - 881.3 Nederlandse Rubber Unie, 881.131; 2065
    - 881.3 V.N.S., 2066
    - 881.3 V.N.S., 2067
    - 881.3 V.N.S. Verslagen van gedelegeerden Holland- West Afrikalijn., 2068
    - 881.3 K.J.C.P.L., mantel-combinatieovereenkomst., 2070
    - 881.3 K.J.C.P.L., mantel-combinatieovereenkomst., 2071
    - 881.3 V.N.S. Dossiers., 2072
    - 881.3 V.N.S. reisrapporten Holland-Zuidafrikalijn., 2073
    - 88, 2074
    - 88, 883.1; 2075
    - 883.1:141.31 V.N.S., 2076
    - 883.1:141.31 V.N.S., 883.; 8.; 2077
    - 913.131 Landen B-Italië, 2078
    - 913.131 Landen Indonesië-Pakistan, 2079
    - 913.131 Landen Philippijnen - Z., 2080
    - 913.131 Panhonlibco-arrest; zeediplomawet, 2081
    - 913.131 Schepenwet en schepenbesluit, 2082
    - 913.131 Schepenwet en schepenbesluit, 2083
    - 913.131 Schepelingenbesluit, 913.131.2; 913.131.3; 2084
    - 913.22 Correspondentie Nederland-Indonesië, 2088
    - 913.22 Correspondentie Nederland-Indonesië, 913.131.5; 913.9 Indonesische regeringsmaatregelen.; 2085
    - 913.9, 913.9 III, Hulpkruiserwet, Scheepvaartnoodwet, Wet behoud scheepsruimte, Zee- en luchtvaartverzekeringswet.; 2086
    - 913.9 IV Nieuw-Guinea., 913.9 V; 914; 2087
    - 922, 922.1; 922.19; 922.59; 923.1; 923.11 diverse lijnen; 2089
    - 923.11 diverse lijnen, 923.11:822.1/822.9; 2090
    - 923.11: 823.831, 924.1; 924.4; 924.5; 924.6; 925.1; 925.19; 2091
    - 925.19, 926; 926.1; 926.4; 2092
    - 94 Azië: Amoy-Japan, 2093
    - 94 Azië: Malakka-Zuid Vietnam + Algemeen diversen., 2094
    - 94 Europa, Zuid Amerika., 2095
    - 94 Oceanië (incl. Indonesië en Philippijnen), 2096
    - 941, 943; 946; 949; 949+942 Algemeen diversen; 2097
    - 949+942 Algemeen diversen, 949+942 Afrika: Durban - Mogadiscio; 2098
    - 949+942 Afrika: Mombasa-Suezkanaal, 2099
    - 949+942 Europa, 2100
    - 949+942 Oceanië (Indonesië en Nieuw Guinea), 2101
    - 949+942 Azië: Algemeen, Bangkok, 2102
    - 949+942 Azië: Calcutta-Pnom Penh, 2103
    - 949+942 Azië: Rangoon-Singapore, 949+942 Noord Amerika: Panama, St. Lawrence; 2104
    - 949+942 Noord Amerika: St. Lawrence, Lake Ports, 951; 92; 923.18; 923.183; 923.8; 2105
    - Ongecodeerde, meestal vertrouwelijke "praktijkdossiers".
      - Buitengewone algemene vergadering van aandeelhouders. 1966-1967., Consequenties Nieuw-Guinea-akkoord. 1962-1963.; Schadeclaim Indonesië.; 2106
      - Tankvaart. 1951-1956., Reorganisatie van het K.P.M.-bedrijf. 1958-1960.; 2107
      - Reorganisatie van het K.P.M.-bedrijf. 1958-1960., 2108
      - 47.3, 631.11:622.1; 2109
  - KONINKLIJKE JAVA-CHINA-JAPAN-LIJNEN, B.
    - 112.4.6 (162), 2111
    - 118 (311), 118 (312); 124.3; 141.1; 211.33; 222.131.177; 222.131.3; 2112
    - 222.139, 291; 2113
    - 313.11(212), 313.13; 313.32 (0); 313.32 (41); 313.32 (42); 2114
    - 412 (10), 526 (95); 2115
    - 613 (162.2), 2116
    - 621 (161)(142), 622 (161.2); 633.6; 633.19 (149); 2117
    - 712.311, 712.319; 712.34; 2118
    - 712.34, 712.35; 2119
    - 713.2, 715; 732 (2120; 733.1 (10); 733.1 (21); 733.1 (211); 734.2 (0); 734.2 (52); 734.2 (53); 734.2 (61); 734.5; 2120
    - 741.43, 742.12; 742.2; 791; 821.1; 822.371.VZ; 823.37 (65); 823.391; 2121
    - 822.37 822.37 (65) 822.371 822.391, 2122
    - 824.12, 824.9; 824.91; 825.11; 825.112.12; 825.12 (0); 825.29; 2123
    - 825.3, 825.312; 2124
    - 913.9, 914.1; 914.1 (311); 9.14.1 (42); 2125
    - 914.11, 914.11 (212); 914.11 (311); 914.11 (321); 914.11 (41); 914.11 (42); 914.11 (43); 914.11 (515); 914.11 (655); 914.11 (656); 914.11 (657); 2126
    - 914.12 (311), 914.12 (41); 914.12 (655); 914.12 (657); 914.13; 914.13 (311); 914.2; 914.3; 92; 923.18; 923.183; 923.8; 923 (311); 923.2; 923.2 (212); 923.2 (311); 2127
    - 923.28, 923.29; 924.1; 924.1 (141); 924.1 (312); 2128
    - 924.1 (312), 924.1 (323); 924.1 (332); 924.1 (342); 2129
    - 924.1 (344), 924.1 (42); 924.1 (53); 2130
    - 924.11, 2131
    - 924.11, 924.11:63; 2132
    - 924.11:63 (311), 924.11:822.1; 924.111 (0); 932; 2133
    - 932 (0), 94 (312.1); 94 (331); 94 (337); 2134
    - 94 (41), 2135
    - DOSSIERLIJST VAN DE K.P.M., 2136
  - BLOK HEERDING, C.
    - (11)(21) Dir. Amsterdam aan Dir. Indonesië., (138); (15); (61); 2137
    - (61), (641); (90); 2138
    - (90), 1; 2139
    - 1, 1 Notulen van de Raad van Bestuur; 1 Verhouding met Republik Indonesia; 2140
    - 1 Verhouding met Republik Indonesia, 2141
    - 1 Verhouding met Republik Indonesia, 2142
    - 11, 2143
    - 11, 123; 2144
    - 131, 131.1; 14 (143)143.1/-2; 141.1; 2145
    - 141.1 J.W.B. Everts, 141.1 J.H. Hummel; 141.1 Ter kennis gebrachte zaken; 2146
    - 141.1 Ter kennis gebrachte zaken, 2147
    - 141.1 Ter kennis gebrachte zaken, 141.31; 2148
    - 141.31, 2149
    - 141.31, 143; 143.1/2; 143.2; 143.91; 2150
    - 146, 149.1; 16; 162; 163; 17; 2151
    - 17, 2152
    - 17, 2153
    - 182, 2154
    - 182, 187; 19; 191+923 Canada; 2155
    - 191+923 Canada, 192 Oranjelijn; 195 Zetelverplaatsing; 2156
    - 192 Oranjelijn, 213.2; 2157
    - 223, 27; 2158
    - 27 (00), 282 Zoengeld Van Imhoff/Boelongan; 2159
    - 29, 291; 291 Kostprijs schepen; 2160
    - 331, 331 Celebes Kustvaart Maatschappij; 331 Stichting Gemeenschappelijk Schepenbezit; 2161
    - 412.1, 2162
    - 412.1, 431 Boelongan, Van Imhoff; 472 Reconstructie vloot na Tweede Wereldoorlog; 6; 6 Communisme; 2163
    - 619, 619.1; 619.1 Conflict met personeelsbonden; 2164
    - 619.1 Conflict met personeelsbonden, 619.9; 2165
    - 621.2:622.1, 621.32; 621.34; 2166
    - 622.11 (0), 622.21; 622.22 (0); 623.2; 623.21; 2167
    - 631, 2168
    - 631, 631 Herziening arbeidsvoorwaarden varend personeel; 2169
    - 631 Herziening arbeidsvoorwaarden varend personeel, 631 Herziening arbeidsvoorwaarden walpersoneel; 631 Salarisverlagingen, salarisregelingen; 2170
    - 631:143, 631:622.2; 631:622.21; 631:622.22; 631:622.29; 2171
    - 631:623.2, 631.11; 2172
    - 631.11:622.1, 631.11:622.11 Holland; 631.11:622.11 Indië; 631.11:622.11 Kosten van levensonderhoud; 2173
    - 631.29, 631.29:143; 633.1; 641; 2174
    - 641.22, 641.22: De personeelsfondsen van de K.P.M.; 641.22: 143; 661; 662; 663; 663.4; 2175
    - 7, 71; 2176
    - 71, 711.3; 711.5; 2177
    - 711.512, 2178
    - 711.512, 714; 731.6; 8; 8 (60); 2179
    - 816, 819; 821.5; 821.51; 822.216; 822.69; 822.7; 822.714; 2180
    - 823.1, 2181
    - 823.712, 823.712 Java-China-Japanlijn; 823.712 Nederlandse lijnen; 2182
    - 823.712 Indië-Europa contrachten, 823.712 Nippon Yashen Kaisa; 823.712 Australische vaart; 823.712 O.S.K.; 823.73; 2183
    - 825.2 Vliegdekmoederschip kartering Nieuw Guinea, 826.1 Devaluatie-consequenties; 87 Crisis, bezuinigingsmaatregelen; 2184
    - 88, 88 Unievergaderingen; 2185
    - 88 Lijndiensten V.N.S., 88 V.N.S. contracten; 2186
    - 88 V.N.S. contracten en lijndiensten, 881; 2187
    - 881 Java China Japanlijn, K.J.C.P.L., 2188
    - 881 Plannen tot samenwerking met de K.N.I.L.M., 2189
    - 881 Plannen tot samenwerking met de K.N.I.L.M., 881 N.S.U.; 2190
    - 881.3, 881.3 ANETA; 881.3 Assurantiemaatschappij "Brandaris".; 2191
    - 881.3 "Indische Oceaan", 881.3+923.11 "Indische Oceaan"; 881.3 Fusieplannen J.C.J.L.; 2192
    - 881.3 J.C.J.L. Verzoeningscontract., 881.3 N.V. Maatschappij van Handelsbetrekkingen Holland-Zuid-Amerika; 881.3 K.L.M.; 881.3 K.N.I.L.M.; 881.3 Ned. Indische Filmmaatschappij; 2193
    - 881.3 V.N.S.M., 881.3 Diagmijen; 881.3 Reorganisatiecommissie; 881.3 Gedelegeerden van de V.N.S.; 2194
    - 881.3 Gedelegeerden van de V.N.S., 881.3:141.31 V.N.S.; 2195
    - 881.3:141.31 V.N.S., 2196
    - 881.3:141.31 V.N.S., 2197
    - 881.3:141.31 V.N.S., 2198
    - 881.3:141.31 V.N.S., 2199
    - 881.3:141.31 V.N.S., 881.3:141.31 Holland Zuid-Afrikalijn; 881.3:14 V.N.S.; 882; 882 Vertegenwoordiging Amerika; 2200
    - 883 J.C.J.L., 883 J.C.J.L.-D.S.C.L.; 883 J.C.J.L.-A.J.A.L.; 2201
    - 883 J.C.J.L. (Japanse scheepvaart), 2202
    - 883 J.C.J.L. (Japanse scheepvaart), 883 S.M.N./R.L.; 2203
    - 883.1 Door de lucht, 883.1 Duitsland; 883.1 Indonesië; 883.1 Indonesië, prauwvaart; 2204
    - 883.1 Japan, 883.1 Nederland; 9 Diversen; 2205
    - 91 Generale scheepvaartovereenkomst, 91 Indië; 2206
    - 91 Rechts- en bedrijfszekerheid, 91 Wereldhandelscharter; 91 Staatscommissies; 2207
    - 912 Devaluatie 1949, 913.1; 913.13 Kustvaartregeling Indië; 2208
    - 913.13 Wet P.B.O. en Ondernemingsraden., 2209
    - 913.15, 913.15 Vlagdiscriminatie; 913.16; 2210
    - 913.23+915.42, 914 Nieuw Guinea; 915; 915 Indonesië; 915.4; 915.9; 2211
    - 916.1 Verenigde Staten, 916.1 Handelsmissie naar Zuid-Amerika; 92 Japan; 2212
    - 922.2 Staalprijzen Hoogovens, 923.1 Algemeen; 2213
    - 923.1 Algemeen, 923.1 Duitsland; 2214
    - 923.1 India, 923.1 Nederlandsch-Indië; 2215
    - 923.1 Indonesië, 923.1 Japan; 2216
    - 923.1 Nederland, 2217
    - 923.1 Nederland, 923.1 BENAS; 923.1 Herstel handelsvloot; 2218
    - 923.1 Herstel handelsvloot, 2219
    - 923.11 Holland Amerika Lijn, 923.11 Hollandsche Stoomboot Maatschappij; 923.11 J.C.J.L.; 2220
    - 923.11 Kawasaki Kishen, 923.11 Koninklijke Hollandsche Lloyd; 923.11 Koninklijke Nederlandse Stoomboot Maatschappij; 2221
    - 923.11 Koninklijke Nederlandse Stoomboot Maatschappij, reorganisatie, 923.11 Müller & Co.; 923.11 Stoomvaartmaatschappij "Nederland"; 923.11 Verenigde Nederlandse Scheepvaartmaatschappijen; 2222
    - 923.11 Verenigde Nederlandse Scheepvaartmaatschappijen, 923.11 Van Nievelt, Goudriaan & Co.; 923.11 Nippon Yushen Kaisha; 923.11 Norddeutscher Lloyd; 923.11 Van Ommenrens Scheepvaartbedrijf; 923.11 Osaka Shoshen Kaisha; 2223
    - 923.11 Verenigde Nederlandse Scheepvaartmaatschappijen, 2224
    - 923.11 Verenigde Nederlandse Tanker Maatschappij, 923.11:6; 2225
    - 923.3 Luchtvaart, 2226
    - 923.3 Luchtvaart, 2227
    - 923.3 Luchtvaart, 2228
    - 923.3 Luchtvaart, 2229
    - 923.3 Luchtvaart, K.L.M, 2230
    - 923.3 Nederlandsch Wereldluchtvaartbedrijf, 923.3 Luchtschipreederij; 2231
    - 923.39 Luchtvaart, K.L.M, 2232
    - 923.39 Luchtvaart, K.L.M, 923.39 Luchtvaart, K.N.I.L.M; 2233
    - 923.39 Luchtvaart, K.N.I.L.M, 2234
    - 926 Economische voorlichting, 926.1 Diverse commissies; 926.1 Nederlands-Zuidamerikaans Instituut; 926.1:913.22 Indonesië; 926.19 Nederlandse Redersvereniging; 2235
    - 926.5 ANETA, 928.1; 928.1 B.V.C.; 928.2 N.S.U.; 93 Vereniging "Jan Pietersz. Coen":; 934; 2236
    - 934, 934 Bond van Aziatisch Personeel; 934 Bond van Ned. Werknemers in het Indisch Transportbedrijf; 934 Centrale van Koopvaardij-officieren; 934 Genootschap ter verspreiding van volksliteratuur in Nederlandsch-Indië; 2237
    - 934 Sociaal-politiek Documentatiebureau, 934 Indonesië; 934 International Entente against the Third International; 934 Nederlandsch-Japansche Vereeniging; 2238
    - 934 Vereniging Indië-Nederland, 934 Vereniging Karel van Lennep; 934 Nationale Landstorm; 934 Vereniging van Nederlandse gezagvoerders en stuurlieden; 2239
    - 934 Vereniging van Nederlandse gezagvoerders en stuurlieden: protest tegen I.L.O.-grijsboek., 934 Vereniging van Nederlandse Koopvaardijkapiteins; 934 Vereniging van Onderofficieren B der K.P.M.; 934 Vereniging Walpersoneel Scheepvaart; 937 Technisch Economisch Genootschap; 937 Centrum voor Electronische Administratie; 2240
    - 94 China, Japan, 95 Film; 325.38(910)(044)(043) Indonesië.; 2241
    - Nader te klasseren en in te voegen stukken, 2243-2244
      - Bestanddeel 1., 2243
      - Bestanddeel 2., 2244
    - Kaartsysteem op enkele dossiers., 2245
- Aanvulling 2008
  - Stukken betreffende de concurrentie vanuit Japan op de KPM., 1916-1931; 2246; 1 omslag
  - Stukken betreffende de plannen tot samenwerking met de Koninklijke Nederlandsch Indische Luchtvaart Maatschappij., 1934; 2247; 1 omslag
  - Correspondentie betreffende het 50-jarige jubileum van de KPM in 1941., 1937-1942; 2248; 1 pak
    Het betreft voornamelijk correspondentie betreffende de samenstelling van een gedenkboek.
  - Documentatie van de KPM betreffende de te nemen maatregelen in verband met de internationale politieke ontwikkelingen., 1939; 2249; 1 pak
  - Stukken betreffende regelingen en bepalingen in de scheepvaart onder Duitse bezetting., 1940-1944; 2250; 1 pak
    het betreft o.a. stukken over de positie van schepen, de maatregelen betreffende het zeeverkeer, de betaling aan gezinnen van in het buitenland varende zeelieden en uitgebreide correspondentie met de Nederlandse Reedersvereniging omtrent het Duitse bevel Nederlandse schepen naar neutrale havens te varen en aldaar vast te houden.
  - Stukken betreffende de betaling van pensioenen en delegaties aan NSB-ers en personen die verdacht werden van lidmaatschap van de NSB., 1945-1952; 2251; 1 omslag